【裁判字號】    97,交聲,1792
【裁判日期】    970724
【裁判案由】    聲明異議
【裁判全文】
臺灣臺中地方法院刑事裁定            97年度交聲字第1792號
原處分機關  交通部公路總局臺中區監理所豐原監理站
受處分人    甲○○
上列受處分人因違反道路交通管理處罰條例案件，對於交通部公
路總局臺中區監理所豐原監理站於民國97年5月16日所為之處分
（原處分案號：豐監稽違字第裁63－ZHA093438號），聲明異議
，本院裁定如下：
    主    文
原處分撤銷。
甲○○汽車行駛於高速公路，不遵使用限制、禁止、行車管制及
管理事項之管制規則，而有行車速度超過規定之最高速限行為，
處罰鍰新臺幣參仟元，並記違規點數壹點。
    理    由
一、原處分機關交通部公路總局臺中區監理所豐原監理站係以：
    異議人即受處分人甲○○駕駛車牌號碼M6-9358號自小客車
    ，於民國96年12月1日9時39分許，於國道三號北上284.1公
    里處，因「速限110公里，經雷達（射）測定行速為126公里
    ，超速16公里」違規，經國道公路警察局第八警察隊古坑分
    隊依違反道路交通管理處罰條例第33條第1項逕行舉發。嗣
    經原處分機關於97年5月16日依道路交通管理處罰條例第33
    條第1項規定，以豐監稽違字第裁63－ZHA 093438號裁決書
    ，裁處異議人罰鍰新臺幣 (下同)3000 元，於法並無不合等
    語。
二、聲明異議意旨略以：伊曾向國道八隊提出申訴，國道八隊雖
    於97年4月24日以公警八交字第0970870929號，檢附經濟部
    標準檢驗局之編號MO-0000000號與MO-0000000號之雷達測速
    儀、雷射測速儀檢定合格書，但此並未能證明該等合格書為
    伊被舉發當時所使用執法的工具，且國道八隊亦未能證明當
    時的執勤員警接受過使用雷射測速儀之合格訓練，爰依法聲
    明異議等詞。
三、按汽車行駛於高速公路、快速公路或設站管制之道路，不遵
    使用限制、禁止、行車管制及管理事項之管制規則而有下列
    行為者，處汽車駕駛人新臺幣三千元以上六千元以下罰鍰：
    一、行車速度超過規定之最高速限或低於規定之最低速限。
    道路交通管理處罰條例第33條第1項第1款定有明文，又按汽
    車駕駛人有第三十三條第一項情形者，除依原條款處罰鍰外
    ，並予記違規點數一點，道路交通管理處罰條例第63條第1
    項第1款亦有明定。
四、經查，異議人甲○○於96年12月1日上午9時39分許，駕駛車
    牌號碼M6－9358號自小客車，行經國道三號高速公路北上
    284.1公里處，因「速限110公里，經雷達（射）測定行速為
    126公里，超速16公里」之違規行為，為國道公路警察局第
    八警察隊古坑分隊依違反道路交通管理處罰條例第33條第1
    項第1款規定逕行舉發等情，有內政部警政署國道公路警察
    局公警局交字第ZHA093438號舉發違反道路交通管理事件通
    知單、原處分機關豐監稽違字第裁63－ZHA093438號違反道
    路交通管理事件裁決書影本各1份附卷可稽。異議人雖以上
    開情詞置辯，惟：
(一)、異議人駕駛其所有之車號M6－9358號自小客車，於上開違
      規時、地，行速126公里（限速110公里），超速16公里，
      為國道公路警察局第八警察隊古坑分隊員警使用雷射測速
      照相機照相採證後，依採證照片逕行舉發，而國道公路警
      察局第八警察隊古坑分隊目前所使用雷射測速儀，定期送
      由經濟部標準檢驗局檢定合格在案等情，有國道公路警察
      局第八警察隊97年4月24日公警八交字第0970870929號函
      、採證照片及經濟部標準檢驗局雷射測速儀檢定合格證書
      各1紙在卷可佐。又本件執法所使用之雷射測速儀，係經
      我國經濟部標準檢驗局檢定合格，規格：125GHz照相式，
      廠牌：LTI，器號：UX010186，檢定日期：96年4月19日，
      有效期限：97年4月30日、檢定合格單號碼：M0GB0000000
      ，查本件舉發採證照片上所載之器號亦為UX010186，足認
      原舉發機關所提出之雷射測速儀檢定合格證書即為本件舉
      發所使用之雷射測速儀之檢定合格證書，且該雷射測速儀
      在本件舉發時仍在檢定合格期間，屬正常堪用之狀態中，
      足見本件舉發員警係以檢定合格之科學儀器測速舉發，是
      異議人辯述國道八隊函覆之合格書，未能證明該等合格書
      號即為伊被舉發當時所使用執法的工具云云，洵無足採。
(二)、另本件於高速公路執行交通勤務之警員，既已測得受處分
      人超速行使之違規行為，並能照相舉發，足認其操作雷射
      測速儀已有相當之執勤能力，對於該雷射測速器之使用應
      無操作上困難，應認為舉發警員確能正確使用雷射測速儀
      。此外，亦無任何證據足資證明警員有不能操作雷射測速
      儀器、捏造事實或違法取締之情事，則警員本其維護交通
      秩序、安全職責所為之逕行舉發，自應受到執法正確而真
      正之推定，是異議人辯稱原舉發機關未提出舉發員警接受
      雷達測速儀使用合格之訓練證明，故無法證明舉發警員能
      正確使用執法工具無誤等詞，自非可採，異議人人確係駕
      車行駛於高速公路，行車速度超過規定之最高速限，甚為
      明灼。
四、綜上所述，異議人甲○○確有駕車行駛於高速公路，行車速
    度超過規定之最高速限之違規行為，原處分機關援引道路交
    通管理處罰條例第33條第1項第1款規定，裁處異議人罰鍰30
    00元之罰鍰，固非無見，惟異議人違反道路交通管理處罰條
    例第33條第1項第1款規定部分，依同條例第63條第1項第1款
    規定，除依前開條文科處罰鍰外，應記違規點數1點，然原
    處分機關對於此部分漏未依同條例第63條第1項第1款之規定
    ，並予記違規點數1點，於法自有未合。是受處分人之聲明
    異議雖為無理由，惟上開處分既有違法之處，自應由本院將
    原處分撤銷，爰依道路交通管理處罰條例第33條第1項第1款
    、第63條第1項第1款，諭知受處分人罰鍰3000元，並記違規
    點數1點，以資適法。
五、據上論結，應依道路交通管理處罰條例第87條第2項，道路
    交通案件處理辦法第20條，裁定如主文。
中    華    民    國    97    年    7     月    24    日
                        交通法庭  法  官  楊曉惠
上正本證明與原本無異。
如不服本裁定，應於送達後5日內，向本院提出抗告狀。
                                  書記官  陳玲誼
中    華    民    國    97    年    7     月    24    日


司法院資訊處製作；財團法人民間司法改革基金會備份。
